臺灣苗栗地方法院民事簡易判決　　　　 94年度苗簡字第573號
原　　　告　乙○○
被　　　告　彭英侃
上列當事人間第三人異議之訴事件，本院於民國94年12月6 日言
詞辯論終結，判決如下：
    主  文
本院九十四年度執字第六六二八號強制執行事件，就附表所示之
動產所為之強制執行程序，應予撤銷。
訴訟費用由被告負擔。
    事實及理由
壹、原告之主張：
一、附表所示之物品，為原告女兒及女婿購買後贈與原告，而為
    原告所有，並置於原告位於苗栗縣頭份鎮○○里○○路438
    號之住處，非屬原告之子曾振軒所有，且曾振軒已於民國94
    年6 月27日自原告上開住處搬出，租屋住於苗栗縣竹南鎮○
    ○街187 巷15號105 室。惟被告竟於94年9 月15日，在本院
    94年度執字第6628號被告與曾振軒間強制執行事件中，對該
    等物品為查封，有損原告權益，爰依法提起第三人異議之訴
    。
二、並聲明：如主文第1 項所示。
貳、被告之抗辯：
一、曾振軒係設籍在苗栗縣頭份鎮○○里○○路438 號，而附表
    所示之物品，於查封時置於上址，客觀上足認為係曾振軒所
    有，不能說曾振軒94年6 月間搬離上址，該等物品即非曾振
    軒所有。至於證明附表所示之物品是否屬曾振軒所有，應由
    原告負舉證責任。
二、並聲明：駁回原告之訴。
、法院之判斷：
一、原告主張被告以原告之子曾振軒為債務人，向本院聲請強制
    執行，經本院以94年度執字第6628號強制執行事件受理在案
    ，被告並於94年9 月15日，在原告位於苗栗縣頭份鎮○○里
    ○○路438 號之住處，對附表所示之物品向本院執行人員聲
    請為查封等情，為兩造所不爭執，並經本院依職權調閱前開
    強制執行卷宗查核屬實，堪認為真實。
二、本件應審究者，係附表所示之物品是否為原告所有之財產，
    抑為曾振軒所有之財產？經查：
  (一)附表編號1 、5 、7 所示之音響組，為原告女婿甲○○於86
    年間在台中的功學社所購買，後因喇叭壞掉，甲○○（由原
    告之女丙○○陪同）另行購買附表編號6 所示之喇叭組，嗣
    因原告想購買音響，甲○○遂將前開音響組贈與原告等情，
    業經證人丙○○、甲○○於本院行隔離訊問後證述綦詳（見
    卷第22至25頁），且互核大致相符，自堪採信，此外，另有
    證人丙○○提出之使用說明書封皮（見卷第30至33頁）附卷
    可考。
  (二)附表編號2 、3 、4 、8 所示之點唱機、DVD ，為原告女兒
    曾桂珍、丙○○等人於91年2 月9 日合買後贈與原告，當初
    購買時係由曾桂珍刷卡等情，亦經證人丙○○、甲○○於本
    院行隔離訊問後結證明確（見卷第22至25頁），且互核大致
    相符，應堪採信，並有證人丙○○提出之點唱機、DVD 服務
    卡（名義人為曾桂珍，見卷第29頁）、使用說明書封皮（見
    卷第34至37頁）在卷可資佐證。
  (三)況徵諸曾振軒為70年2 月10日出生，有戶籍謄本1 份（見卷
    第38頁）可稽，於86年間僅16歲，於91年間復正值當兵期間
    （此經證人丙○○證述在卷，見卷第23頁），又附表所示之
    物品價值不斐，衡情曾振軒於86年、91年間應無能力購買該
    等物品。
  (四)綜上，如附表所示之物品為原告所有，而非曾振軒所有，應
    堪認定。
三、按第三人就執行標的物有足以排除強制執行之權利者，得於
    強制執行程序終結前，向執行法院對債權人提起異議之訴，
    強制執行法第15條定有明文。又按強制執行法第15條所謂就
    執行標的物有足以排除強制執行之權利者，係指對於執行標
    的物有所有權、典權、留置權、質權存在情形之一者而言（
    最高法院68年台上字第3190號判例參照）。本院94年度執字
    第6628號被告與曾振軒間強制執行事件中，原告既對被告所
    聲請查封如附表所示之物品享有所有權，依上說明，原告就
    該等物品自有足以排除強制執行之權利。從而原告基於強制
    執行法第15條規定提起第三人異議之訴，訴請撤銷上開強制
    執行程序，為有理由，應予准許。
四、據上論結，本件原告之訴為有理由，依民事訴訟法第436 條
    第2 項、第78條，判決如主文。
中　　華　　民　　國　　94　　年　　12　　月　　20　　日
                  苗栗簡易庭法　官　張 文 毓
以上正本係照原本作成。
如對本判決上訴，須於判決送達後20日內向本院提出上訴狀（須
附繕本）。
附表：
┌──┬──────────┬──┐
│編號│物品名稱            │數量│
├──┼──────────┼──┤
│ 01 │YAMAHA RX-V2090     │ 1  │
│    │自然立體聲收音擴大機│    │
├──┼──────────┼──┤
│ 02 │SONY CD 音響單機    │ 1  │
│    │CDP-CX405           │    │
├──┼──────────┼──┤
│ 03 │SINCH 擴大器        │ 1  │
│    │GL-233              │    │
├──┼──────────┼──┤
│ 04 │KINYO DVD-6800      │ 1  │
│    │                    │    │
├──┼──────────┼──┤
│ 05 │YAMAHA NATURAL SOUND│    │
│    │DIGITAL PROSESSOR DD│ 1  │
│    │P-1                 │    │
├──┼──────────┼──┤
│ 06 │YAMAHA YST-SW120    │ 4  │
├──┼──────────┼──┤
│ 07 │YAMAHA RX-V2090     │ 1  │
│    │遙控器              │    │
├──┼──────────┼──┤
│ 08 │SONY CD 單機遙控器  │ 1  │
└──┴──────────┴──┘
                            書記官  黎 東 成
中　　華　　民　　國　　94　　年　　12　　月　　20　　日
